【裁判字號】    97,交抗,914
【裁判日期】    970819
【裁判案由】    聲明異議
【裁判全文】
臺灣高等法院臺中分院交通事件裁定     97年度交抗字第914號
抗  告  人
即受處分人  甲○○
上列抗告人因違反道路交通管理處罰條例案件，不服臺灣苗栗地
方法院中華民國97年7月16日所為裁定（97年度交聲字第143號）
，提起抗告，本院裁定如下：
    主  文
抗告駁回。
    理  由
一、抗告意旨略以：(一)針對監理站之處分抗告人即受處分人甲○
    ○（以下稱抗告人）皆服，惟對駕照吊扣部分，希望法官大
    人能裁定是吊扣各級車種之駕照或是吊扣違規當時所駕駛之
    車種。(二)因對法律不了解，提早於6月16日繳款，殊不知異
    議期間從16日開始起算。(三)吊扣車種至今未有明定，如吊扣
    抗告人之職業聯結車（違規當時駕駛自小客車），對抗告人
    及家人生活影響巨大，足以使家庭生活陷入困境，請求庭上
    可以對此有明確之判定。(四)抗告人屬單親家庭，生活本不易
    ，如聯結車駕照被吊扣，無疑雪上加霜，抗告人並非嗜酒如
    命之徒，這幾年來開車也未有違規情事，只因下班後與同事
    吃早餐才喝了一點，望庭上能給抗告人機會云云。
二、按受處分人，不服道路交通管理處罰條例第8條主管機關所
    為之處罰，得於接到裁決書之翌日起20日內，向管轄地方法
    院聲明異議，道路交通管理處罰條例第87條第1項定有明文
    。次按依前開規定向管轄法院聲明異議之期間，自裁決送達
    之翌日起算，並得依法扣除在途期間及聲請回復原狀；交通
    法庭認聲明異議不合法律上之程式或其異議權已喪失者，應
    以裁定駁回之，但其不合法律上之程式可補正者，應先定期
    命為補正，逾期不補正者，即予駁回，道路交通案件處理辦
    法第12條及第18條分別定有明文。復按處理違反道路交通管
    理事件，有關文書送達之程序，依行政程序法之規定；送達
    ，於應受送達人之住居所、事務所或營業所為之。但在行政
    機關辦公處所或他處會晤應受送達人時，得於會晤處所為之
    ，違反道路交通管理事件統一裁罰基準及處理細則第5條及
    行政程序法第72條第1項分別定有明文。
三、經查，本件抗告人係對原處分機關於民國（下同）97年6月
    16日所為之處分（交通部公路總局新竹區監理所竹監苗字第
    裁54-F00000000號違反道路交通管理事件裁決書），關於吊
    扣駕駛執照12個月部分不服，並辯稱：不知異議期間之起算
    始點云云。惟原處分機關所為之竹監苗字第裁54-F00000000
    號裁決書係於97年6月16日由抗告人臨櫃收受，抗告人簽名
    具領等情，有交通部公路總局新竹區監理所苗栗監理站送達
    證書影本1紙在卷為憑（見原審卷第8頁），堪認上開裁決書
    業已符合行政程序法第72條第1項後段規定為送達，而自送
    達之日即97年6月16日起發生送達之效力。又本件抗告人之
    戶籍地址與位於苗栗縣苗栗市之原處分機關及原審法院俱非
    位在同一鄉鎮市○○○道路交通案件處理辦法第12條、法院
    訴訟當事人在途期間標準第4條、第2條規定，其在途期間為
    2日，是抗告人倘對上開處分不服，依前揭規定，自應於裁
    決書合法送達之翌日即97年6月17日起算，計至97年7月6日
    ，另加計2日之在途期間後，至遲應於97年7月8日之異議屆
    止日前，向原處分機關提出聲明異議狀，方屬合法，惟抗告
    人竟遲至97年7月10日始向原處分機關遞狀聲明異議，有聲
    明異議狀之收文章戳記在卷可憑（見原審卷第10頁），故其
    聲明異議顯已逾前開20日之法定期限，不合法律上程式，且
    無從補正，從而，原審以抗告人聲明異議逾期，而裁定駁回
    抗告人之聲明異議，本院經核並無違誤，抗告人仍執前詞指
    摘原裁定不當，為無理由，應予駁回。
四、據上論斷，應依道路交通案件處理辦法第26條，刑事訴訟法
    第412條，裁定如主文。
中    華    民    國    97    年    8     月    19    日
            刑事第十一庭  審判長法  官  陳  朱  貴
                                法  官  郭  同  奇
                                法  官  胡  文  傑
上列正本證明與原本無異。
不得再抗告。
                                書記官  蔡  嘉  萍
中    華    民    國    97    年    8  月       19   日


司法院資訊處製作；財團法人民間司法改革基金會備份。
